【裁判字號】    95,易緝,8
【裁判日期】    950426
【裁判案由】    毒品危害防制條例
【裁判全文】
臺灣基隆地方法院刑事判決               95年度易緝字第8號
公  訴  人  臺灣基隆地方法院檢察署檢察官
被      告  乙○○
                    （另案於臺灣基隆看守所執行中）
上列被告因毒品危害防制條例案件，經檢察官提起公訴（94年度
毒偵字第3012號）及移送併辦（95年度毒偵字第373 號），被告
於準備程序中就被訴事實為有罪之陳述，本院合議庭裁定由受命
法官獨任進行審判，經改依簡式審判程序審理後判決如下︰
    主      文
乙○○連續施用第二級毒品，累犯，處有期徒刑捌月。
    事      實
一、乙○○前因施用毒品案件，先後二次經觀察、勒戒後，均認
    無繼續施用毒品之傾向，由臺灣基隆地方法院檢察署檢察官
    、臺灣士林地方法院檢察署檢察官各於民國88年1 月10 日
    、88年12月18日，以87年度偵字第5390號、88年度毒偵字第
    1216號為不起訴處分確定，並分別於88年1 月14日、88年12
    月22日釋放。其後又因施用毒品案件，經臺灣士林地方法院
    裁定送強制戒治（89年8 月9 日停止戒治付保護管束，迄90
    年3 月3 日管束期滿執行完畢），並判處有期徒刑6 月確定
    ，於91年1 月7 日執行完畢。再因施用毒品案件，經本院判
    處有期徒刑7 月確定（現執行中）。
二、詎乙○○猶未戒斷毒癮，復基於施用第二級毒品安非他命之
    概括犯意，自94年11月2 日晚間某時起，至同年12月14日中
    午止，在基隆市○○區○○街56巷9 之2 號住處，以將安非
    他命置入玻璃球內加熱燃燒產生煙霧而吸食等方式，平均1
    天施用1 次，而連續施用第二級毒品安非他命多次。嗣為警
    先於94年11月3 日晚間8 時30分許，在基隆市○○路與愛五
    路口，因騎乘來路不明之贓車為警查獲（檢察官另案偵辦中
    ），並扣得非供施用毒品所用之玻璃管3 支；繼於94年12月
    14 日 下午3 時30分許，為警持搜索票在基隆市○○區○○
    街132 號11樓查獲。
三、案經基隆市警察局及基隆市警察局第三分局移送臺灣基隆地
    方法院檢察署檢察官偵查起訴。
    理  由
壹、程序事項
    查本件被告乙○○所犯者非為死刑、無期徒刑、最輕本刑為
    3 年以上有期徒刑之罪或高等法院管轄第一審案件，其於準
    備程序進行中，先就被訴事實為有罪之陳述，經告知其簡式
    審判程序之旨，並聽取公訴人、被告之意見後，本院業已依
    刑事訴訟法第273 條之1 第1 項之規定，裁定由受命法官獨
    任以簡式審判程序進行本案之審理。
貳、實體事項
一、上開事實，有下列證據可以證明：
  (一)上揭事實，業據被告於本院準備程序及審理時坦承在卷，其
    自白核與下列事證相符，堪以採信。
  (二)台灣尖端先進生技醫藥股份有限公司濫用藥物檢驗報告2 紙
    ：
    被告為警查獲後所採集之尿液，經以氣相層析質譜儀分析法
    檢驗後，結果均呈安非他命及甲基安非他命之陽性反應。
  (三)臺灣高等法院被告前案紀錄表1 份：
    被告因施用毒品案件，經執行強制戒治，於90年3 月3 日執
    行期滿。
二、論罪科刑之理由：
  (一)按安非他命係毒品危害防制條例第2 條第2 項第2 款所定之
    第二級毒品，被告予以施用，核其所為，係犯毒品危害防制
    條例第10條第2 項之施用第二級毒品罪。又被告因施用而持
    有第二級毒品安非他命，其持有第二級毒品之低度行為應為
    施用第二級毒品之高度行為所吸收，不另論罪。
  (二)被告先後多次施用第二級毒品安非他命，時間緊接，復觸犯
    構成要件相同之罪名，顯係基於概括犯意為之，為連續犯，
    應論以一罪，並依法加重其刑。
  (三)公訴人雖僅就被告於94年11月3 日晚間11時許為警採尿前回
    溯96小時內某時，施用第二級毒品安非他命之犯行提起公訴
    ，然未起訴部分與起訴部分，有如前述連續犯之裁判上一罪
    關係，本院依法自得併予審理。
  (四)被告前曾受如事實欄所載有期徒刑之執行完畢，有臺灣高等
    法院被告前案紀錄表在卷可稽，其於5 年以內再犯本件有期
    徒刑以上之罪，為累犯，應依法加重其刑。
  (五)爰審酌被告犯罪之動機、曾有施用毒品前科仍不思悔改，一
    再施用毒品，顯見其無戒斷之決心，及施用毒品係自我戕害
    之行為，與其犯後態度等一切情狀，量處如主文所示之刑。
  (六)被告否認扣案之玻璃管係施用第二級毒品安非他命之器具，
    本院復查無相關證據足證被告係持上揭扣案物施用第二級毒
    品安非他命，且上揭扣案物復非違禁物品，爰不予宣告沒收
    ，附此敘明。
三、應適用之法律：
    刑事訴訟法第273 條之1 第1 項、第310 條之2 、第454 條
    第1 項、第299 條第1 項前段，毒品危害防制條例第10條第
    2 項、第23條第2 項，刑法第11條前段、第56條、第47條。
四、對於本件判決如有不服，得自收受送達後10日內，向本院提
    出上訴書狀，上訴於臺灣高等法院。
本案經檢察官甲○○到庭執行職務。
中    華    民    國    95    年    4    月    26    日
                  刑事第二庭法  官  劉桂金
以上正本證明與原本無異。
對於本件判決如有不服，應於收受送達後10日內，向本院提出上
訴書狀，上訴於臺灣高等法院，並按他造當事人之人數附具繕本
。
中    華    民    國    95    年    4    月    26    日
                            書記官  鄧順生
附錄論罪法條：
毒品危害防制條例第10條第2項：
施用第2 級毒品者，處3 年以下有期徒刑。


司法院資訊處製作；財團法人民間司法改革基金會備份。
